臺灣新竹地方法院民事小額判決  
109年度竹小字第692號
原      告  洪鳳珠  
被      告  李租任  



上列當事人間請求損害賠償事件，本院於民國110 年1 月20日辯
論終結，判決如下：
    主      文
原告之訴駁回。
訴訟費用新臺幣壹仟元由原告負擔。
    事實及理由
一、原告主張：被告於民國109年7月6日21時58分許，駕駛車牌
    號碼000-0000號自用小貨車（ㄒ稱被告車輛），行經新竹市
    東區公道五路與慈雲路口時，因駕車不慎之過失，從右後方
    撞擊原告所有之車牌號碼000-0000號自用小客車（下稱系爭
    車輛），系爭車輛之修復費用為新臺幣（下同）19,552元，
    原告並受有精神上之損害5,448 元。爰依民法侵權行為之法
    律關係提起本件訴訟。並聲明：被告應給付原告25,000元，
    及自起訴狀繕本送達之翌日起至清償日止，按週年利率5%計
    算之利息。
二、被告則以：當時兩車在相鄰車道，伊未感覺到有擦撞，且係
    原告切入伊之車道而擦撞被告車輛左後方，伊無過失等語資
    為抗辯。並聲明：原告之訴駁回。
三、得心證之理由：
  ㈠原告主張被告於上開時、地駕駛被告車輛與系爭車輛發生碰
    撞，系爭車輛因而受損之事實，業據提出道路交通事故當事
    人登記聯單、系爭車輛行車執照、估價單、車損照片等件為
    證，並經本院依職權向新竹市警察局調閱之道路交通事故現
    場圖、道路交通事故當事人登記聯單、道路交通事故現場談
    話記錄、道路交通事故初步分析研判表、影像擷圖紀錄表及
    道路交通事故照片黏貼紀錄表在卷可參，此部分之事實，堪
    信為真。
  ㈡按當事人主張有利於己之事實者，就其事實有舉證之責任，
    民事訴訟法第277 條前段亦定有明文。又民事訴訟如係由原
    告主張權利者，應先由原告負舉證之責，若原告先不能舉證
    ，以證實自己主張之事實為真實，則被告就其抗辯事實即令
    不能舉證，或其所舉證據尚有疵累，亦應駁回原告之請求（
    最高法院72年台上字第4225號判決意旨參照）。次按汽車行
    駛時，駕駛人應注意車前狀況及兩車並行之間隔，並隨時採
    取必要之安全措施，道路交通安全規則第94條第3 項定有明
    文。
　㈢經查，本件事故發生之路段為同向二車道以上之道路，兩造
    駕駛車輛在同向之相鄰車道行駛，本件事故發生前，被告駕
    駛被告車輛行駛於外側車道（該路段有四線車道，由左至右
    ，依序為內側、中內、中外及外側車道），原告駕駛系爭車
    輛行駛於中外車道。在進入交岔路口前，該路段外側車道上
    標示有「直線與右轉彎弧形合併之分岔箭頭標線」，中外車
    道上則標示有「↑」直線箭頭圖形標線，中內車道及內側車
    道則標示左轉彎弧形箭頭圖形標線，亦即該四線道之外側道
    路為直行及右轉彎兼行之車道，中外車道為直行車道，中內
    車道及內側道路均為左轉彎專用車道，以上各情有卷附之道
    路交通事故現場圖及道路交通事故照片黏貼紀錄表為憑（見
    本院卷第37頁、第45頁）。其次，經本院當庭勘驗系爭事故
    現場之監視器錄影光碟，勘驗結果為：「一、兩造車輛均沿
    慈雲路往竹北方向直行。二、原告車輛行駛在中外車道，被
    告車輛行駛在外側車道，中外車道在外側車道左邊。三、由
    警局近景鏡頭之監視器所示，21:58:48至21:58:49時，兩造
    車輛同時出現在螢幕上，兩車併行且距離非常接近，被告車
    輛在外側車道內，原告車輛之右後輪可明顯看出行駛在外側
    車道上，左後輪及大部分車身則行駛在中外車道上。（如本
    院卷第41頁照片所示）四、警局魚眼鏡頭拍攝之畫面如本院
    卷第43頁照片所示。」，有勘驗筆錄及錄影截圖在卷可考(
    見本院卷第76頁)。依上開道路交通事故現場圖、勘驗筆錄
    及錄影截圖可知，被告車輛與系爭車輛當時係同向行駛在道
    路、均欲往竹北方向前進，兩車併行非常接近時，被告車輛
    仍行駛在外側車道，而系爭車輛之左後輪及大部分車身雖行
    駛在中外車道，但系爭車輛之右側車身已超過中外車道範圍
    ，右後輪明顯行駛在外側車道上，侵入被告車輛所行駛之外
    側車道甚明。再者，觀諸原告陳稱系爭車輛右方與被告車輛
    發生撞擊以及估價單修車項目多為系爭車輛之右側，堪認係
    兩車同向行進併行距離甚為接近時，系爭車輛因跨越中外車
    道線侵入外側車道，致系爭車輛之右側與被告車輛左側發生
    擦撞，從而，原告未注意兩車並行之間隔並隨時採取必要之
    安全措施，堪認係本件事故發生之原因。而被告始終在外側
    車道內直行，衡諸常情，一般用路人駕車行駛於道路，對於
    在其他車道直行之車輛，除非打方向燈變換車道，否則不會
    偏移侵入自己所行駛之車道內，無不具有信賴關係，況兩造
    車輛併行通過上開路口僅2秒鐘，有前開勘驗筆錄可考，足
    見時間甚為短暫，是以，雖被告於警詢陳稱有看到原告偏向
    伊之車道(即外側車道)等語，尚難以此認定被告有何未注意
    車前狀況或其他應課以注意義務之情形。綜上，原告主張被
    告就本件事故有肇事因素，尚屬無據。被告既無肇事因素，
    自不負侵權行為損害賠償責任。
四、綜上所述，原告依侵權行為之法律關係，請求被告給付25,0
    00 元，及自起訴狀繕本送達之翌日起至清償日止，按週年
    利率5%計算之遲延利息，為無理由，應予駁回。
五、本件為小額訴訟事件，爰依民事訴訟法第436 條之19第1 項
    於判決時確定本件訴訟費用額如主文第2 項所示。
六、本件事證已臻明確，兩造其餘之攻擊防禦方法及所提證據，
    於判決結果不生影響，爰不一一論列，併此敘明。
七、訴訟費用負擔之依據：民事訴訟法第78條。
中　　華　　民　　國　　110 　年　　2 　　月　　8 　　日
                  新竹簡易庭  法　官  李珮瑜
以上正本證明與原本無異。
如不服本判決，須以違背法令為理由，於判決送達後20日內向本
庭提出上訴狀（應按他造當事人之人數附繕本）；如委任律師提
起上訴者，應一併繳納上訴審裁判費。
中　　華　　民　　國　　110 　年　　2 　　月　　8 　　日
                              書記官　蕭宛琴
附錄：
一、民事訴訟法第436 條之24第2 項：
    對於小額程序之第一審裁判上訴或抗告，非以其違背法令為
    理由，不得為之。
二、民事訴訟法第436 條之25：
    上訴狀內應記載上訴理由，表明下列各款事項：
    ㈠原判決所違背之法令及其具體內容。
    ㈡依訴訟資料可認為原判決有違背法令之具體事實。
三、民事訴訟法第436 條之32條第2 項：
    第438 條至第445 條、第448 條至第450 條、第454 條、第
    455 條、第459 條、第462 條、第463 條、第468條、第469
    條第1 款至第5 款、第471 條至第473 條及第475 條第1 項
    之規定，於小額事件之上訴程序準用之。